臺灣板橋地方法院刑事判決　　　　　　　 96年度易字第721號
公　訴　人　臺灣板橋地方法院檢察署檢察官
被　　　告　甲○○
　　　　　　　　　　（現於臺灣臺北監獄臺北分監執行中）
 　　　　 　乙○○
上列被告因竊盜案件，經檢察官提起公訴（95年度偵字第28344
、28457號），本院判決如下：
    主  文
甲○○結夥三人以上竊盜，累犯，處有期徒刑壹年，減為有徒刑
陸月，如易科罰金，以新臺幣壹仟元折算壹日。
乙○○結夥三人以上竊盜，處有期徒刑拾月，減為有徒刑伍月，
如易科罰金，以新臺幣壹仟元折算壹日。
    事  實
一、甲○○前因竊盜案件，於民國93年8 月19日經臺灣雲林地方
    法院以93年度六簡字第113號判處有期徒刑2月確定，甫於94
    年9 月11日執行完畢（再犯本罪構成累犯），竟仍不知悔改
    ，與乙○○及真實姓名、年籍不詳、綽號「阿志」之成年男
    子（以下簡稱「阿志」）結夥三人，共同意圖為自己不法所
    有之犯意聯絡，於95年9 月15日凌晨3 時許之夜間，由乙○○騎乘EGF -580號之機車搭載「阿志」，甲○○則單獨騎乘
    N3H-322 號機車，一同前往位於臺北縣蘆洲市○○路323 巷
    177 之12號浤鑫實業有限公司（以下簡稱「浤鑫公司」），
    由甲○○、乙○○騎乘機車在外把風，並由「阿志」侵入該
    無人居住在內之公司行竊（侵入建築物部分，未據告訴），
    並下手竊得戊○○所有車牌號碼HW-3827 號之自用小貨車1
    輛得手，「阿志」開啟浤鑫公司大門欲離去之際，浤鑫公司
    之鄰居丙○○、丁○○發覺有異外出查看，「阿志」即駕駛
    上開竊得之小貨車加速逃離現場，乙○○亦騎乘EGF-580 號
    機車自浤鑫公司後方巷子騎至大門前欲逃離，丙○○、丁○○見追趕「阿志」駕駛之小貨車不及，即轉而追捕騎乘機車
    之乙○○，乙○○情急之下騎車進入死巷，見無路可逃，乃
    將其所騎乘EGF -580號機車棄置於死巷內之大排水溝旁，徒
    步逃逸；另甲○○騎乘N3H-322 號機車自浤鑫公司後方巷子
    出來之際，見事跡敗露，即將機車停放於浤鑫公司後方巷子
    旁，徒步藏匿於附近處所，嗣經半小時至一小時，觀察已經
    四下無人後，復返回停車地點，騎乘N3H-322 號機車離去。
    而丙○○、丁○○追捕竊賊未果，丁○○乃巡視現場，於附
    近死巷內之大排水溝旁發現由乙○○所棄置於地之EGF -580
    號機車，及於浤鑫公司後方發現甲○○停放於該處形跡可疑
    之N3H-322 號機車，乃抄錄上揭二部機車之車牌後報警處理
    ，經警循線查獲上情。
二、案經臺北縣政府警察局蘆洲分局報請臺灣板橋地方法院檢察
    署檢察官偵查起訴。（甲○○另於95年7 月14日涉犯加重竊
    盜罪部分，業經本院改依簡式審判程序審理，並於96年5 月
    31日判決。）
    理  由
一、訊據被告乙○○、甲○○二人固不否認曾於上揭時地分別騎
    乘之EGF -580、N3H-322 號機車與「阿志」一同前往浤鑫公
    司，嗣「阿志」並自前揭工廠內竊得HW-3827 號之自用小貨
    車等情，被告乙○○辯稱：案發那天我去網咖玩，「阿志」
    叫我載他去朋友家，我就約甲○○陪我一起去，我騎車載「
    阿志」，甲○○騎車跟在後面，後來到蘆洲一個地方，「阿
    志」下車，從巷子進去一間工廠，「阿志」說要去找朋友，
    我們兩個就在外面等「阿志」，後來有兩個人拿棍棒、鐵鏈
    衝出來，我們看情況不對就跑了，所以沒有偷東西云云；被
    告甲○○則辯稱：當時是乙○○要我陪他送朋友「阿志」回
    家，我就跟在他們二人後面，騎機車到案發地點，我後來看
    到有人拿掍子衝出來我就跑了，沒有把風云云。
二、經查：
    (一)本件被告二人與「阿志」結夥三人共同竊盜之犯行，業據
      證人丁○○於本院審理中證稱：95年9 月15日凌晨3 時許
      ，我在臺北縣蘆洲市○○路323 巷內的工廠裡，那時候我
      們本來在工廠裡談事情，有人先回去，看到半夜2 、3 點
      有人在我們那邊的巷子徘徊，就叫我們回去時要小心點，
      後來我聽到有吉普車發動等可疑的聲音，才出來看，發現
      有人偷車子，還有兩個人騎車鬼鬼祟祟，當時被竊工廠的
      鐵門本來關著，慢慢打開，車子一衝出來了，我跟丙○○
      就去追車，但車速太快，追不上，我們回工廠時，又看到
      一個騎機車從被竊工廠的後巷過來，我們就去追那個騎機
      車的，當時我有拿棍子去追，也有罵三字經，我們去追的
      那部機車是走到死巷子，我們追到底後，那部機車是倒在
      大排水溝旁，我就把車號抄下來，是EGF -580號；另一部
      機車是在失竊工廠的後巷，停在那裡，沒有人，我覺得很
      可疑，就把車號（N3H-322 號）抄下來交給警方等語，甚
      為明確（見本院卷第96-101頁）。核與證人丙○○於本院
      審理中證稱：95年9 月15日凌晨3 時許，我在臺北縣蘆洲
      市○○路我們的工廠，看到有人鬼鬼祟祟的，後來看到一
      個開工廠的車從工廠出來，另外有兩個人各騎一部機車，
      有一臺機車是和小貨車在一起，後面又有一部機車。我們
      先追貨車，後來追不到的時候，就去追小貨車後面那部機
      車，是我和我朋友丁○○一起去追，我有拿木棍，我朋友
      丁○○也有罵三字經等語均相符（見本院卷第93-96 、10
      1 頁）。
    (二)再者，HW-3827 號之自用小貨車於95年9 月15日在臺北縣
      蘆洲市○○路323 巷177 之12號浤鑫公司失竊一節，業據
      該小貨車之所有人戊○○於警詢中證述明確（見95年度偵
      字第28457 號第12-13 頁）；而EGF -580號機車係柳月惠
      所有，平日均借予被告乙○○騎乘使用等情，亦據證人柳
      月惠於警詢中證述甚明（見同上偵卷第20-21 頁），亦堪
      認定。（前開證人戊○○、柳月惠二人於警詢中供述之據
      能力，被告二人均不爭執，附此敘明。）
    (三)被告乙○○、甲○○二人雖辯稱渠二人跟「阿志」到案發
      現場，以為是「阿志」要到該處找朋友，不知「阿志」係
      到該處偷竊車輛，也沒有幫「阿志」把風云云。惟查：
      1.本年案發時間係在95年9 月15日凌晨3 時許，已屬深夜
        時分，為一般大眾之深睡時間，被告二人辯稱當時係載
        「阿志」前往訪友，顯與常情不符。況且，當時浤鑫公
        司之工廠並無人在內，大門緊閉，並無燈火，「阿志」
        如係前往訪友，理應先撥電話聯絡，由其友人開門相迎
        ，始符常理。而被告二人偕同「阿志」前往案發現場後
        ，該處既係工廠，又無燈火，亦不見「阿志」與友人聯
        絡而由友人開門相迎，則渠二人對「阿志」稱欲於深夜
        3 點前往訪友一節，自應有所疑問。詎被告二人仍於案
        發現場等待「阿志」，待「阿志」竊得前揭小貨車後，
        始欲一同逃離現場；足見渠二人與「阿志」間對於前揭
        行竊之事於事前即有犯意之聯絡，被告二人辯稱不知「
        阿志」前往行竊云云，顯非可採。
      2.次查，本件失竊地點之浤鑫公司，並非住宅，平日夜間
        亦無人居住在內，是被告二人辯稱係載「阿志」於深夜
        3 點前往該處訪友，已與常情有違。況且，訊據被告二
        人對「阿志」之真實姓名、年籍，一概諉稱不知，則被
        告二人與「阿志」間似無甚交情，又豈有如此熱誠於半
        夜3 時由被告乙○○騎車搭載「阿志」，尚且有甲○○
        騎車護送陪同之理？由此益徵被告二人所辯顯屬不實。
    (四)此外，並有犯罪現場圖、EGF -580號機車查獲照片、EGF-
      580 、N3H-322 號機車之車籍作業系統查詢認可資料、臺
      北縣政府警察局車輛失竊電腦輸入單、車輛竊盜車牌失竊
      資料個別查詢報表- 查詢車輛認可資料等件附卷可稽（見
      前開偵卷第24-1、27-31 頁）。綜上調查，本件被告二人
      所辯核與常情相悖，均無非事後推諉之詞。本件事證明確
      ，被告二人犯行均堪認定。
二、核被告乙○○、甲○○二人所為，均係犯刑法第321 條第1
    項第4 款之結夥三人竊盜罪。被告二人與「阿志」間，就上
    開犯行有犯意聯絡及行為分擔，均為共同正犯。又查被告甲○○有如事實欄所示之犯罪科刑執行前科，有臺灣高等法院
    被告前案紀錄表1 份附卷可按，其於受有期徒刑執行完畢後
    ，五年內再故意犯本件有期徒刑以上之罪，為累犯，應依法
    加重其刑。爰審酌被告二人正值年輕力壯，不思以正當工作
    謀求生計，竟貪圖小利，鋌而走險，結夥三人而為本件竊盜
    犯行，其犯罪之動機、目的、手段均殊非可取，所生危害非
    輕，且被告二人犯罪後猶飾詞否認犯行，不知悔改，態度顯
    然不佳等一切情狀，分別量處如主文所示之刑，以資懲儆。
    又被告二人本件犯罪時間，係在96年4 月24日前，合於中華
    民國九十六年罪犯減刑條例所定得予減刑之規定，應均依同
    條例第2 條第1 項第3 款之規定減其刑為二分之一；又其所
    犯為最重本刑5 年以下有期徒刑之罪，經減刑為6 月以下有
    期徒刑，依同條例第9 條之規定，應均併諭知易科罰金之折
    算標準。
據上論斷，應依刑事訴訟法第299 條第1 項前段，刑法第28條、
第321 條第1 項第4 款、第47條第1 項、第41條第1 項前段，中
華民國九十六年罪犯減刑條例第2 條第1 項第3 款、第7 條、第
9 條，判決如主文。
本案經檢察官陳旻源到庭執行職務。
中　　華　　民　　國　　96　　年　　11　　月　　16　　日
              刑事第十三庭審判長法　官  李麗珠
                                法  官  俞秀美
                                法  官  許映鈞
以上正本證明與原本無異
如不服本判決應於送達後10日內向本院提出上訴狀
                                書記官　范煥堂
中　　華　　民　　國　　96　　年　　11　　月　　21　　日
附錄本案論罪科刑法條全文：
刑法第321條第1項第4款：
犯竊盜罪而有左列情形之一者，處6月以上、5年以下有期徒刑：
  四、結夥三人以上而犯之者。
